【裁判字號】    98,交聲,1453
【裁判日期】    990222
【裁判案由】    聲明異議
【裁判全文】
臺灣臺南地方法院交通事件裁定        98年度交聲字第1453號
移送機關    交通部公路總局嘉義區監理所臺南監理站
異議人即
受處分人    甲○○
上列異議人即受處分人因違反道路交通管理處罰條例案件，對於
交通部公路總局嘉義區監理所臺南監理站民國98年11月4 日所為
之裁決處分（處分案號：嘉監南字第裁74-NJ0000000號）聲明異
議，本院裁定如下：
    主  文
異議駁回。
    理  由
一、原處分意旨略以：異議人即受處分人甲○○（下稱異議人）
    駕駛其所有車牌號碼7109-KB 號自用一般小客車，於民國98
    年8 月12日1 時3 分許，行經高雄縣鳳山市○○路與過埤路
    之交岔路口闖紅燈，經高雄縣政府警察局交通隊員警由該路
    口所設置之自動照相儀器拍照後逕行製單舉發。嗣經移送機
    關即交通部公路總局嘉義區監理所臺南監理站認其違規事證
    明確，依照道路交通管理處罰條例第53條第1 項、第63條第
    1 項第3 款及違反道路交通管理事件統一裁罰基準表之規定
    ，裁處異議人罰鍰新臺幣（下同）2,700 元，並記違規點數
    3 點等處分。
二、本件聲明異議意旨略以：異議人行駛於此路段時見左上方為
    紅燈指示，車輛停於白線內約等一分鐘後，見右上方紅綠燈
    由紅燈轉換為綠燈，且指示看板為國道一北上高速公路，因
    異議人是要北上回臺南要上橋，且橋前方有上橋綠燈指示才
    開始行駛，何來闖紅燈之違規行為。因而為此聲明異議等語
    。
三、按汽車駕駛人，行經有燈光號誌管制之交岔路口闖紅燈者，
    處罰鍰1,800 元以上5,400 元以下，並予記違規點數3 點，
    道路交通管理處罰條例第53條第1 項、第63條第1 項第3 款
    分別定有明文。
四、經查：
(一)異議人駕駛其所有車牌號碼7109-KB 號自用一般小客車，於
    98年8 月12日1 時3 分許，行經高雄縣鳳山市○○路與過埤
    路之交岔路口闖紅燈，經高雄縣政府警察局交通隊員警由該
    路口所設置之自動照相儀器拍照後逕行製單舉發等情，有高
    雄縣政府警察局98年9 月28日高縣警交字第NJ0000000 號違
    反道路交通管理事件通知單1 份及違規採證照片2 幀附卷可
    稽。
(二)異議人固辯稱：伊看到的號誌就是綠燈，當時有三個號誌，
    伊看到中間的號誌綠燈，伊便行駛，就被舉發闖紅燈違規云
    云，並提出現場照片2 幀在卷可稽。然按證人即舉發本違規
    事件之高雄縣政府警察局交通隊員警黃戴良於98年12月7 日
    本院調查時到庭結證：「（問：依照異議人提出該二張照片
    ，有三個號誌，該三個號誌有哪一個號誌是異議人應該遵行
    ？）異議人要看的係異議人提出照片第一張上面顯示68之紅
    燈才是異議人要遵行之號誌，該路口有三個號誌，異議人行
    駛的係平面道路，所以他要看左側之號誌，右邊之號誌是機
    車道專用的。」、「（問：號誌下方或旁邊有無顯示何車道
    駕駛人應遵行？）有，異議人應遵行之號誌上方有標示平面
    道專用號誌。」等語明確（詳本院卷第27頁）；另觀諸證人
    黃戴良當庭提出之現場照片顯示，本件違規地點設有平面道
    與下匝道之專用車道，車輛行經交岔路口處時，分別於停止
    線上方及遠端銜接道路設有專用行車管制燈光號誌，並於行
    車管制燈光號誌旁邊或上方設有「平面道專用號誌」及「下
    匝道專用號誌」之告示牌，此核與證人黃戴良上揭證述大致
    相符。又上開行車管制燈光號誌及及告示牌均清晰可見，且
    四周無任何遮蔽、告示牌亦無污損等情事，駕駛人視線不致
    受影響，客觀上駕駛人行經該處應可遵行所行駛車道之專用
    號誌指示行駛，不致有使人難以察覺及誤認之可能。是異議
    人未注意燈光號誌係下匝道車輛專用而有闖紅燈違規事實，
    縱非故意為之，亦顯有疏失甚明，尚不得執此作為免罰之理
    由。
五、綜上所述，異議人於上開時、地，駕駛其所有車牌號碼7109
    -KB 號自用一般小客車，有行經設有燈光號誌管制之交岔路
    口闖紅燈之違規行為，應堪認定。則移送機關依道路交通管
    理處罰條例第53條第1 項、第63條第1 項第3 款及違反道路
    交通管理事件統一裁罰基準表相關內容之規定，裁處異議人
    罰鍰2,700 元，並記違規點數3 點，核無違誤。本件異議無
    理由，應予駁回。
六、據上論斷，應依道路交通管理處罰條例第87條第2 項，道路
    交通案件處理辦法第19條，裁定如主文。
中    華    民    國    99    年    2     月    22    日
                  交通法庭法  官  鄭燕璘
以上正本證明與原本無異。
如不服本裁定應於送達後5日內向本院提出抗告狀（應附繕本）
。
                          書記官  蔡明峰
中    華    民    國    99    年    2     月    22    日

司法院資訊處製作；財團法人民間司法改革基金會備份。
